【裁判字號】    97,上訴,253
【裁判日期】    970515
【裁判案由】    毒品危害防制條例
【裁判全文】
臺灣高等法院臺南分院刑事判決         97年度上訴字第253號
上  訴  人
即  被  告  甲○○
                    聯絡處所：.
上列上訴人因毒品危害防制條例案件，不服臺灣嘉義地方法院96
年度訴字第1089號中華民國97年1月31日第一審判決（起訴案號
：臺灣嘉義地方法院檢察署96年度毒偵字第1779號），提起上訴
，本院判決如下：
    主  文
上訴駁回。
    事  實
一、李雅玲前因施用毒品案件，經臺灣嘉義地方法院於民國87年
    7月14日以87年毒聲字第139號裁定送觀察勒戒後，因無繼續
    施用毒品傾向，於同年8月7日釋放；又於88年5月3日以88年
    度毒聲字第627號裁定令入戒治處所施以強制戒治1年，後因
    停止戒治付保護管束而釋放，停止戒治期間於89年5月8日期
    滿。又因施用毒品及詐欺等案件，分別經法院判處有期徒刑
    確定，入監服刑後於95年9月28日縮刑期滿執行完畢。詎仍
    不知悔悟，於96年10月23日晚上8時許，基於施用第一級毒
    品海洛因之犯意，在嘉義市○○路60巷4號友人住處，以將
    海洛因摻入香菸中吸食之方式，施用第一級毒品海洛因1次
    。嗣於同年10月24日下午1時30分許，經警在上址查獲，經
    得其同意採集尿液送驗後，呈鴉片類代謝物嗎啡陽性反應，
    始悉上情。
二、案經嘉義市警察局第二分局報請臺灣嘉義地方法院檢察署檢
    察官偵查起訴。
    理  由
一、本件被告甲○○所犯為死刑、無期徒刑、最輕本刑為3年以
    上有期徒刑以外之罪，亦非屬高等法院管轄之第一審案件，
    其於準備程序進行中，先就被訴事實為有罪之陳述，經法官
    告知簡式審判程式之旨，並聽取檢察官之意見後，依刑事訴
    訟法第273條之1第1項、第273條之2等規定，由本院合議庭
    裁定進行簡式審判程序，且不受同法關於證據能力認定及調
    查方式之限制，合先敘明。
二、訊據被告甲○○對於上開犯罪事實坦承不諱，核與其於警詢
    及偵查中供述之情節相符，佐以被告經警查獲後，於96年10
    月24日下午6時30分許，經警得其同意採尿送驗，其結果呈
    嗎啡陽性（按施用海洛因後，經人體之水解代謝作用，會呈
    嗎啡陽性反應）之事實，有正修科技大學超微量研究科技中
    心檢驗報告、毒品案代號與真實姓名對照表各1份在卷（見
    警卷第6、7頁）可佐，是上開補強證據，已足擔保被告前述
    自白之真實性，核與事實相合，可信為真實。此外，被告前
    因施用毒品案件，經臺灣嘉義地方法院以87年毒聲字第139
    號裁定送觀察勒戒後，因無繼續施用毒品傾向，於同年8月7
    日釋放；又因施用毒品案件，經臺灣嘉義地方法院以88年度
    毒聲字第627號裁定令入戒治處所施以強制戒治1年，後因停
    止戒治付保護管束而釋放，停止戒治期間於89年5月8日期滿
    ；又因施用毒品及詐欺等案件，分別經法院判處有期徒刑確
    定，入監服刑後於95年9月28日縮刑期滿執行完畢等情，有
    臺灣嘉義地方法院檢察署刑案資料查註紀錄表及臺灣高等法
    院被告前案紀錄表各1件在卷可憑。是被告施用第一級毒品
    之犯行，堪以認定，應依法論科。
三、查海洛因為毒品危害防制條例第2條第2項第1款所定之第一
    級毒品，故核被告甲○○所為，係犯毒品危害防制條例第10
    條第1項之施用第一級毒品罪。被告施用前持有海洛因之低
    度行為，應為施用之高度行為所吸收，不另論罪。又被告有
    如事實欄所載之犯罪、科刑與執行前案紀錄之事實，有臺灣
    高等法院被告前案紀錄表、臺灣嘉義地方法院檢察署刑案資
    料查註紀錄表各1件在卷可稽，其於受徒刑之執行完畢後，5
    年以內故意再犯本件有期徒刑以上之罪，為累犯，應依法加
    重其刑。
四、原審就被告施用第一級毒品部分，因予適用毒品危害防制條
    例第10條第1項，並審酌被告曾因施用毒品經裁定觀察勒戒
    、強制戒治及判處徒刑執行完畢，猶未知警惕而再犯本案，
    足見其未徹底戒除施用毒品，惟念及施用毒品本質上係戕害
    自身健康之行為，尚未嚴重破壞社會秩序或侵害他人權益，
    且被告坦承犯行、犯後態度尚屬良好暨其犯罪之動機、目的
    、手段、其為國中肄業之智識程度及其家庭狀況等一切情狀
    ，量處有期徒刑10月。本院核其認事用法俱無不合，量刑亦
    稱妥適，被告上訴意旨指摘原判決量刑過重，並無可取，為
    無理由，應予駁回。
據上論結，應依刑事訴訟法第368條，判決如主文。
本案經檢察官邱克斌到庭執行職務。
中    華    民    國    97    年    5     月    15    日
                  刑事第二庭    審判長法  官  葉居正
                                      法  官  郭千黛
                                      法  官  洪碧雀
以上正本證明與原本無異。
如不服本判決，應於收受本判決後十日內向本院提出上訴書狀。
其未敘述上訴理由者並得於提起上訴後十日內向本院補提理由書
狀（均須按他造當事人之人數附繕本）「切勿逕送上級法院」。
                                      書記官  魏芝雯
中    華    民    國    97    年    5     月    16    日
附錄本案論罪科刑法條全文：
毒品危害防制條例第10條第1項：
施用第1級毒品者，處6月以上5年以下有期徒刑。


司法院資訊處製作；財團法人民間司法改革基金會備份。
